【裁判字號】    94,訴,3898
【裁判日期】    950118
【裁判案由】    違反槍砲彈藥刀械管制條例等
【裁判全文】
臺灣臺中地方法院刑事判決  94年度訴字第3898號
公  訴  人  臺灣臺中地方法院檢察署檢察官
被      告  甲○○
指定辯護人  本院公設辯護人  丙○○
上列被告因違反槍砲彈藥刀械管制條例等案件，經檢察官提起公
訴（九十四年度偵字第一四一○九號），本院合議庭裁定由受命
法官獨任進行簡式審判程序，判決如下：
    主    文
甲○○未經許可，寄藏可發射子彈具有殺傷力之改造手槍，處有
期徒刑壹年貳月，併科罰金新臺幣貳拾萬元，罰金如易服勞役，
以罰金總額與陸個月之日數比例折算。扣案之口徑○．三八ＭＭ
之轉輪改造手槍（槍枝管制編號：0000000000號）、
仿貝瑞塔廠八四型改造手槍（槍枝管制編號：00000000
00號，含彈匣壹只）、仿ＦＮ廠八厘米改造手槍（槍枝管制編
號：0000000000號，含彈匣壹只）各壹枝，及○．三
八吋制式子彈肆顆，均沒收；又共同連續意圖營利，聚眾賭博，
處有期徒刑肆月，扣案之電腦（含主機、螢幕）貳組，數據機、
網路分享器、三合一列表機各壹臺，電話機陸臺，筆記本伍本，
期貨資料袋壹袋，及三．五吋磁片壹片，均沒收；應執行有期徒
刑壹年伍月，併科罰金新臺幣貳拾萬元，罰金如易服勞役，以罰
金總額與陸個月之日數比例折算。扣案之口徑○．三八ＭＭ之轉
輪改造手槍（槍枝管制編號：0000000000號）、仿貝
瑞塔廠八四型改造手槍（槍枝管制編號：0000000000
號，含彈匣壹只）、仿ＦＮ廠八厘米改造手槍（槍枝管制編號：
0000000000號，含彈匣壹只）各壹枝，○．三八吋制
式子彈肆顆，電腦（含主機、螢幕）貳組，數據機、網路分享器
、三合一列表機各壹臺，電話機陸臺，筆記本伍本，期貨資料袋
壹袋，及三．五吋磁片壹片，均沒收。
    犯罪事實及理由
一、犯罪事實：(一)甲○○基於未經許可，寄藏可發射子彈具有殺
    傷力之改造手槍，與未經許可，寄藏子彈之犯意，於民國九
    十二年十二月中旬後某日，受丁○○（待到案後，另行審結
    ）之委託，受藏可發射子彈具有殺傷力之口徑○．三八ＭＭ
    之轉輪改造手槍（槍枝管制編號：0000000000號
    ）、仿貝瑞塔廠八四型改造手槍（槍枝管制編號：0000
    000000號，含彈匣一只）、仿ＦＮ廠八厘米改造手槍
    （槍枝管制編號：0000000000號，含彈匣一只）
    各一枝，及具有殺傷力之○．三八吋制式子彈五顆。其隨將
    之藏放在其臺中縣大里市○○路一三○號住處旁之倉庫內。
    (二)丁○○（待到案後，另行審結）基於營圖營利，聚眾賭博
    之概括犯意，自九十三年三月下旬某日起，以每日薪資各新
    臺幣（下同）一千元之代價，僱用與渠具有共同營圖營利，
    聚眾賭博概括犯意聯絡之甲○○、乙○○（待到案後，另行
    審結）二人，由甲○○負責接聽賭客來電簽賭之電話，聯絡
    客戶，及記帳等工作。另由乙○○負責電腦資料管理及資料
    整理建檔等工作。其等三人共同在丁○○臺中縣大雅鄉○○○路五六五號租屋處，連續以每日臺灣期貨交易所之相關期
    貨指數為簽賭標的，多次聚集不特定成年賭客來電簽注賭博
    。其等之賭博方式為：先由不特定之成年賭客以電話來電，
    以每口八百元之代價，向其等三人下單簽賭（實際上並未至
    臺灣期貨交易所下單交易），約定以所簽賭之臺灣期貨交易
    所之相關期貨指數，決定輸贏。惟其等三人隨將由不特定之
    賭客所簽賭之賭單，轉以每口六百元或七百元不等之代價，
    以電話方式，悉數全轉向由姓名年籍均不詳、綽號「阿盛」
    之成年男子所經營之賭場下單簽賭。其等三人則從中賺取每
    口一百元至二百元不等之簽賭價差，憑資牟利，平均每日交
    易約一百口至二百口不等，賭博金額約十餘萬元，每日約獲
    利一萬元至二萬元不等之價差。所得均由丁○○取得，而由
    丁○○按日給付甲○○、乙○○各一千元之薪資。(三)迄於九
    十三年四月二日下午五時十分許，為警在臺中縣大雅鄉○○○路五六五號，查獲丁○○、甲○○及乙○○等三人，並扣
    得丁○○所有供渠與甲○○、乙○○二人共同犯聚眾賭博罪
    所用之電腦（含主機、螢幕）二組，數據機、網路分享器、
    三合一列表機各一臺，電話機六臺，筆記本五本，期貨資料
    袋一袋，及三．五吋磁片一片。(四)嗣甲○○在遭員警逮捕後
    ，隨向承辦員警自白曾於上揭時地，受丁○○之委託，受藏
    上開改造手槍三枝及制式子彈五顆，並帶同員警於九十三年
    四月二日晚上六時五十分許，至其臺中縣大里市○○路一三
    ○號住處旁之倉庫內，扣得其受託寄藏之上開改造手槍三枝
    ，及制式子彈五顆（其中一顆業經試射殆盡）。
二、證據：(一)被告甲○○於本院準備程序及審理時之自白。(二)證
    人即共同被告丁○○、乙○○二人分別於警詢、偵查時之結
    、證述，及證人蔡心萍於警詢時之證述。(三)、搜索扣押筆錄
    二份，照片八幀，及內政部警政署刑事警察局九十三年四月
    二十日刑鑑字第○九三○○八一二二三號鑑驗通知書一紙。
    (四)扣案之口徑○．三八ＭＭ之轉輪改造手槍（槍枝管制編號
    ：0000000000號）、仿貝瑞塔廠八四型改造手槍
    （槍枝管制編號：0000000000號，含彈匣一只）
    、仿ＦＮ廠八厘米改造手槍（槍枝管制編號：000000
    0000號，含彈匣一只）各一枝，○．三八吋制式子彈五
    顆（其中一顆業經試射殆盡），電腦（含主機、螢幕）二組
    ，數據機、網路分享器、三合一列表機各一臺，電話機六臺
    ，筆記本五本，期貨資料袋一袋，及三．五吋磁片一片。
三、被告被訴偽造貨幣部分，另由本院以通常程序審結；又同案
    被告丁○○、乙○○部分，待到案後，另行審結，附予敘明
    。
四、依刑事訴訟法第二百七十三條之一第一項、第二百九十九條
    第一項前段、第三百十條之二、第四百五十四條第一項，（
    修正前）槍砲彈藥刀械管制條例第十一條第四項、第十二條
    第四項、第十八條第四項，刑法第十一條前段、第二條第一
    項但書、第二十八條、第五十六條、第二百六十八條、第五
    十五條、第四十二條第三項、第三十八條第一項第一款、第
    二款、第五十一條第五款，罰金罰鍰提高標準條例第一條前
    段、第二條，判決如主文。
本案經檢察官戊○○到庭執行職務。
如不服本判決，應於送達後十日內向本院提出上訴狀（須附繕本
），上訴於臺灣高等法院臺中分院。
中    華    民    國    95    年    1    月     18    日
                    刑事第十二庭  法  官  唐敏寶
以上正本證明與原本無異。
                                  書記官  魏宏銘
中    華    民    國    95    年    1    月     18    日
附錄論罪科刑法條
（修正前）槍砲彈藥刀械管制條例第十一條第四項：
未經許可，持有、寄藏或意圖販賣而陳列第一項所列槍砲者，處
一年以上七年以下有期徒刑，併科新臺幣七百萬元以下罰金。
槍砲彈藥刀械管制條例第十二條第四項：
未經許可，持有、寄藏或意圖販賣而陳列子彈者，處五年以下有
期徒刑，併科新臺幣三百萬元以下罰金。
刑法第二百六十八條
意圖營利，供給賭博場所或聚眾賭博者，處三年以下有期徒刑，
得併科三千元以下罰金。


司法院資訊處製作；財團法人民間司法改革基金會備份。
